# 股份支付

提问人：lzy1115 时间：2013-06-14 15:40:41
某上市公司A，将其全资子公司的20%股权，按经审计的账面净资产转让给子公司的经营层，且 1 年后因为子公司经营的大力改善，该20%部分溢价极高后转让。请问A上市公司转让20%的子公司股权，是否需要按股份支付核算？谢谢

回答人：chenyiwei
为何当初“按经审计的账面净资产转让给子公司的经营层”，该转让价格与当时该 20 ％少数股权的公允价值之间是否存在重大差异？后续的转让是否为对外部第三方的转让，对外转让的价格是否为转让时点该 20 ％股权的公允价值？ 总体上看，该交易在上市公司合并报表层面被认定为股份支付的可能性是存在的，其应确认的股份支付费用的金额等于标的股权在当初转给子公司管理层时的价格与当日该标的股权公允价值之间的差额。至于该费用是在处置少数股权日一次性计入损益，还是分期计入，就要看转让的条件。